---
title: "Bogenschnitt"
author: "Oliver Fritz"
output: html_document
---

```{r setup, include=FALSE}
knitr::opts_chunk$set(echo = TRUE)
```

## Aufgabenstellung

```{r gegeben}

# Hier die Parameter des Bogenschnitts einfügen/anpassen:

P1 <- c(755.107, 97.938)
P2 <- c(797.017, 111.965)
s1 <- 50.898
s2 <- 51.929

orientation <- "geodetic" # Alternativ: "geodetic" | "cartesian"
position <- "right" # Alternativen: "left" | "right" | NULL
```

Gegeben seien die *`r if(orientation=="geodetic") "geodätischen" else if(orientation=="cartesian") "kartesischen" else "?"`* Koordinaten der Punkte $P_1=\binom{`r P1[1]`}{`r P1[2]`}$ und $P_2=\binom{`r P2[1]`}{`r P2[2]`}$ sowie die Strecken $s_1=`r s1`$ und $s_2=`r s2`$. Man bestimme die Koordinaten für den Punkt $P_3$`r if(position=="left") ", welcher links" else if(position=="right") ", welcher rechts" else ", welcher links oder rechts"` von $\overline{P_1P_2}$ liegt!

## Lösung
```{r requirements, message=FALSE, warning=FALSE}
require(tidyverse)
source("MatheGIS.R")
```

### Graphische Darstellung

```{r plot}
plot_bogenschnitt(P1=P1, P2=P2, s1=s1, s2=s2, orientation=orientation)
```

## 


