---
title: "Bogenschnitt"
author: "Oliver Fritz"
output: html_document
---

```{r setup, include=FALSE}
knitr::opts_chunk$set(echo = TRUE)
```

## Aufgabenstellung

```{r gegeben}

# Hier die Parameter des Bogenschnitts einfügen/anpassen:

P1 <- c(755.107, 97.938)
P2 <- c(797.017, 111.965)
s1 <- 50.898
s2 <- 51.929

orientation <- "geodetic" # Alternativ: "geodetic" | "cartesian"
position <- "right" # Alternativen: "left" | "right"
```

Gegeben seien die *`r if(orientation=="geodetic") "geodätischen" else if(orientation=="cartesian") "kartesischen" else "?"`* Koordinaten der Punkte $P_1=\binom{`r P1[1]`}{`r P1[2]`}$ und $P_2=\binom{`r P2[1]`}{`r P2[2]`}$ sowie die Strecken $s_1=`r s1`$ und $s_2=`r s2`$. Man bestimme die Koordinaten für den Punkt $P_3$`r if(position=="left") ", welcher links" else if(position=="right") ", welcher rechts"` von $\overline{P_1P_2}$ liegt!

## Benötigte Erweiterungen
```{r requirements, message=FALSE, warning=FALSE}
require(tidyverse)
source("MatheGIS.R")
```

## Graphische Darstellung

```{r plot}
plot_bogenschnitt(P1=P1, P2=P2, s1=s1, s2=s2, orientation=orientation)
```

## Lösung

### Berechnung

Die Lösung des Bogenschnitts mittels orientierter Wegbeschreibung hat folgende Form:
$$P_3=P_1+\frac{p}{s_3}(P_2-P_1)\pm\frac{h}{s_3}(P_2-P_1)^{\circ}$$

### Beschreibung

Ausgehend von $P_1$ bewegt man sich auf der mit dem Streckenparameter $t=\frac{p}{s_3}$ multiplizierten Strecke $\overline{P_1P_2}$. Ist $t<0$, bewegt man sich dabei von $P_2$ fort, ansonsten aber auf $P_2$ zu. Ist $0<t<1$, so endet der Weg zwischen $P_1$ und $P_2$. Bei $t>1$, d.h. $p>s_3$ geht der Weg über $P_2$ hinaus. Die Strecke $s_3$ ist die dem Punkt $P_3$ gegenüberliegende Seite in dem aus $P_1$, $P_2$ und $P_3$ gebildeten Dreieck , also die Strecke $\overline{P_1P_2}$. Nach Zurücklegen dieses ersten Wegabschnitts erreicht man den Lotfußpunkt $P_L$.

Im zweiten Schritt bewegt man sich weiter auf dem mit dem Streckenparameter $u=\frac{h}{s_3}$ multiplizierten orientierten Normalenvektor $(P_2-P_1)^{\circ}$. Der orientierte Normalenvektor steht im Drehsin des Koordinatensystems orthogonal zum Richtungsvektor (Drehsinn geodätisch: mit dem Uhrzeigersinn, kartesisch: entgegengesetzt). Das Plusminus-Vorzeichen lässt dabei ein Abbiegen sowohl nach links oder rechts zu. Die Position des Punktes $P_3$ links oder rechts der Strecke $\overline{P_1P_2}$ erschließt sich nicht aus den gegebenen beiden Punkten und Streckenlängen.

### Bestimmung von $s_3^2$
Zunächst berechnen wir das Quadrat der Strecke $s_3$ aus den Koordinaten der Punkte $P_1$ und $P_2$:
```{r s3quadrat}
s3quadrat <- streckenquadrat(P1, P2)
```

$$\begin{equation}
\begin{split}
s_3^2&=(x_2-x_1)^2+(y_2-y_1)^2\\\\
&=(`r P2[1]`-`r P1[1]`)^2+(`r P2[2]`-`r P1[2]`)^2\\\\
&\approx`r format(round(s3quadrat,4), big.mark=",")`
\end{split}
\end{equation}$$

### Bestimmung des ersten Streckenparameters $t$

Der Streckenparameter $t=\frac{p}{s_3}$ kann als Funktion von $s_1$, $s_2$ und $s_3^2$ ermittelt werden.

```{r param_ps3}
t <- param_ps3(s1, s2, s3quadrat)
```

$$\begin{equation}
\begin{split}
\frac{p}{s_3}&=\frac{1}{2}(1+\frac{s_2^2}{s_3^2}-\frac{s_1^2}{s_3^2})\\\\
&\approx\frac{1}{2}(1+\frac{`r format(round(s2^2,4), big.mark=",")`}{`r format(round(s3quadrat,4), big.mark=",")`}-\frac{`r format(round(s1^2,4), big.mark=",")`}{`r format(round(s3quadrat,4), big.mark=",")`})\\\\
&\approx`r format(round(t,4), big.mark=",")`
\end{split}
\end{equation}$$

### Bestimmung des zweiten Streckenparameters $u$

Der zweite Streckenparameter $u=\frac{h}{s_3}$ kann als Funktion von $s_2$, $s_3^2$ und dem ersten Streckenparameter $t=\frac{p}{s_3}$ ermittelt werden.

```{r param_hs3}
u <- param_hs3(s2, s3quadrat, t)
```

$$\begin{equation}
\begin{split}
\frac{h}{s_3}&=\sqrt{\frac{s_2^2}{s_3^2}-(\frac{p}{s_3})^2}\\\\
&\approx\sqrt{\frac{`r format(round(s2^2,4), big.mark=",")`}{`r format(round(s3quadrat,4), big.mark=",")`}-`r format(round(t^2,4), big.mark=",")`}\\\\
&\approx`r format(round(u,4), big.mark=",")`
\end{split}
\end{equation}$$

### Bestimmung der Koordinaten des Punktes $P_3$

Nach Berechnung der Parameter können nun mittels der Formel für den Bogenschnitt die Koordinaten des Punktes $P_3$ bestimmt werden.

```{r sign}
if (position=="right" & orientation=="geodetic" | position=="left" & orientation=="cartesian") {
    vorzeichen <- "+"
} else if (position=="left" & orientation=="geodetic" | position=="right" & orientation=="cartesian") {
    vorzeichen <- "-"
}
```

Da dieser `r if(position=="left") "links" else if(position=="right") "rechts"` von $\overline{P_1P_2}$ liegt und das Koordinatensystem `r if(orientation=="geodetic") "geodätisch" else if(orientation=="cartesian") "kartesisch" else "?"` ist, erhält der Streckenparameter $u=\frac{h}{s_3}$ ein `r if(vorzeichen=="+") "positives" else if(vorzeichen=="-") "negatives"` Vorzeichen (geodätischer Drehsinn: Uhrzeigersinn, kartesischer Drehsinn: gegen die Uhr).

```{r bogenschnitt}
P3 <- bogenschnitt_P3(P1=P1, P2=P2, s1=s1, s2=s2, orientation=orientation, position=position)
```

$$\begin{equation}
\begin{split}
P_3&=P_1+\frac{p}{s_3}(P_2-P_1)`r vorzeichen`\frac{h}{s_3}(P_2-P_1)^{\circ}\\\\
&\approx\binom{`r P1[1]`}{`r P1[2]`}+`r format(round(t,4), big.mark=",")`\binom{`r P2[1]`-`r P1[1]`}{`r P2[2]`-`r P1[2]`}`r vorzeichen``r format(round(u,4), big.mark=",")`\binom{-(`r P2[2]`-`r P1[2]`)}{`r P2[1]`-`r P1[1]`}\\\\
&\approx\binom{`r format(round(P3[1],4), big.mark=",")`}{`r format(round(P3[2],4), big.mark=",")`}
\end{split}
\end{equation}$$


Der Punkt $P_3$ hat die x-Koordinate `r format(round(P3[1],4), big.mark=",")` und die y-Koordinate `r format(round(P3[2],4), big.mark=",")`.