---
title: "Polaraufnahme mittels orientierter Wegbeschreibung"
author: "Oliver Fritz"
output: html_document
---

```{r setup, include=FALSE}
knitr::opts_chunk$set(echo = TRUE)
```

## Aufgabenstellung

```{r gegeben}

# Hier die Parameter der Polaraufnahme einfügen/anpassen:

P1 <- c(176678, 9783668)
P2 <- c(178956, 9783624)
alpha1 <- 13.738
s2 <- 1224

angle_unit <- "gon" # Optionen: "deg" | "rad" | "gon" bzw. "grad"
orientation <- "cartesian" # Optionen: "geodetic" | "cartesian"
```

```{r einheit, echo=FALSE}
if(angle_unit=="deg") {
      sym <- "°"
} else if(angle_unit=="gon" | angle_unit=="grad") {
      sym <- "\\text{ gon}"
} else if(angle_unit=="rad") {
      sym <- "\\text{ rad}"
} else sym <- ""
```

Gegeben seien die *`r if(orientation=="geodetic") "geodätischen" else if(orientation=="cartesian") "kartesischen" else "?"`* Koordinaten der Punkte $P_1=\binom{`r format(P1[1])`}{`r format(P1[2])`}$ und $P_2=\binom{`r format(P2[1])`}{`r format(P2[2])`}$ sowie der Richtungswinkel $\alpha_1=`r paste0(alpha1, sym)`$ und die Strecke $s_2=`r s2`$. Man bestimme die Lage und die Koordinaten des Punktes $P_3$!

## Benötigte Erweiterungen
```{r requirements, message=FALSE, warning=FALSE}
source("MatheGIS.R")
```

## Graphische Darstellung

```{r plot}
plot_polaraufnahme(P1=P1, P2=P2, alpha1=alpha1, s2=s2, angle_unit=angle_unit, orientation=orientation)
```

## Lösung

### Lage
```{r lage}
quadrant <- quadrant_P3(alpha1, angle_unit)
```
Aus dem Wert des Richtungswinkels $\alpha_1=`r paste0(alpha1, sym)`$ kann geschlossen werden, dass sich $P_3$ im **`r as.character(as.roman(quadrant))`. Quadranten** befindet:

* Der Lotfußpunkt $P_L$ liegt also `r if(quadrant==2|quadrant==3) "**hinter der Strecke $\\overline{P_1 P_2}$**" else "**vor $P_1$** auf der Strecke $\\overline{P_1 P_2}$ (oder darüber hinaus)"`. 

* Im `r if(orientation=="cartesian") "kartesischen" else "geodätischen"` Koordinatensystem liegt $P_3$ `r if(orientation=="cartesian" & quadrant<=2 | orientation=="geodetic" & quadrant>2) "**links**" else "**rechts**"` der Strecke $\overline{P_1 P_2}$.

### Berechnung
Die Lösung der Polaraufnahme mittels orientierter Wegbeschreibung hat zunächst folgende Form:
$$P_3=P_1+\frac{p}{s_3}(P_2-P_1)+\frac{h}{s_3}(P_2-P_1)^{\circ}$$
Da $p=s_2\cos\alpha_1$ und $h=s_2\sin\alpha_1$, kann man den Höhenabschnitt $p$ und die Höhe $h$ durch Einsetzen aus der Gleichung entfernen und erhält nach Ausklammern:
$$P_3=P_1+\frac{s_2}{s_3}(\cos\alpha_1(P_2-P_1)+\sin\alpha_1(P_2-P_1)^{\circ})$$

### Bestimmung von ${s_3}$
Zunächst berechnen wir die Streckenlänge $s_3$ aus den Koordinaten der Punkte $P_1$ und $P_2$:
```{r s3quadrat}
s3 <- strecke(P1, P2)
```

$$\begin{equation}
\begin{split}
{s_3}&=\sqrt{(x_2-x_1)^2+(y_2-y_1)^2}\\\\
&=\sqrt{(`r format(P2[1])`-`r format(P1[1])`)^2+(`r format(P2[2])`-`r format(P1[2])`)^2}\\\\
&\approx`r format(round(s3,4))`
\end{split}
\end{equation}$$

### Bestimmung der Koordinaten des Punktes $P_3$

Nun können mittels der Formel für die Polaraufnahme die Koordinaten des Punktes $P_3$ bestimmt werden.

```{r polaraufnahme}
P3 <- polaraufnahme_P3(P1=P1, P2=P2, alpha1=alpha1, s2=s2, angle_unit=angle_unit)
```

$$\begin{equation}
\begin{split}
P_3&=P_1+\frac{s_2}{s_3}(\cos\alpha_1(P_2-P_1)+\sin\alpha_1(P_2-P_1)^{\circ})\\\\
&\approx\binom{`r format(P1[1])`}{`r format(P1[2])`}+\frac{`r s2`}{`r format(round(s3, 4))`}(`r format(round(cos(umrechnenWinkel(alpha1, angle_unit, "rad")), 4))`\binom{`r format(P2[1])`-`r format(P1[1])`}{`r format(P2[2])`-`r format(P1[2])`}+`r format(round(sin(umrechnenWinkel(alpha1, angle_unit, "rad")), 4))`\binom{-(`r format(P2[2])`-`r format(P1[2])`)}{`r format(P2[1])`-`r format(P1[1])`})\\\\
&\approx\binom{`r format(round(P3[1],4))`}{`r format(round(P3[2],4))`}
\end{split}
\end{equation}$$

Der Punkt $P_3$ hat die x-Koordinate `r format(round(P3[1],4))` und die y-Koordinate `r format(round(P3[2],4))`.