---
title: "Vorwärtsschnitt mittels orientierter Wegbeschreibung"
author: "Oliver Fritz"
output: html_document
---

```{r setup, include=FALSE}
knitr::opts_chunk$set(echo = TRUE)
```

## Aufgabenstellung

```{r gegeben}

# Hier die Parameter der Polaraufnahme einfügen/anpassen:

P1 <- c(176678, 9783668)
P2 <- c(178956, 9783624)
alpha1 <- 13.73998
alpha2 <- 15.12171

angle_unit <- "gon" # Optionen: "deg" | "rad" | "gon" bzw. "grad"
orientation <- "cartesian" # Optionen: "geodetic" | "cartesian"
```

```{r einheit, echo=FALSE}
if(angle_unit=="deg") {
      sym <- "°"
} else if(angle_unit=="gon" | angle_unit=="grad") {
      sym <- "\\text{ gon}"
} else if(angle_unit=="rad") {
      sym <- "\\text{ rad}"
} else sym <- ""
```

Gegeben seien die *`r if(orientation=="geodetic") "geodätischen" else if(orientation=="cartesian") "kartesischen" else "?"`* Koordinaten der Punkte $P_1=\binom{`r format(P1[1])`}{`r format(P1[2])`}$ und $P_2=\binom{`r format(P2[1])`}{`r format(P2[2])`}$ sowie die Richtungswinkel $\alpha_1=`r paste0(alpha1, sym)`$ und $\alpha_2=`r paste0(alpha2, sym)`$. Man bestimme die Lage und die Koordinaten des Punktes $P_3$!

## Benötigte Erweiterungen
```{r requirements, message=FALSE, warning=FALSE}
source("MatheGIS.R")
```

## Graphische Darstellung

```{r plot}
plot_vorwaertsschnitt(P1=P1, P2=P2, alpha1=alpha1, alpha2=alpha2, angle_unit=angle_unit, orientation=orientation)
```

## Lösung

### Lage
```{r lage}
quadrant <- quadrant_P3(alpha1, angle_unit)
```
Aus dem Wert des Richtungswinkels $\alpha_1=`r paste0(alpha1, sym)`$ kann geschlossen werden, dass sich $P_3$ im **`r as.character(as.roman(quadrant))`. Quadranten** befindet:

* Der Lotfußpunkt $P_L$ liegt also `r if(quadrant==2|quadrant==3) "**hinter der Strecke $\\overline{P_1 P_2}$**" else "**vor $P_1$** auf der Strecke $\\overline{P_1 P_2}$ (oder darüber hinaus)"`. 

* Im `r if(orientation=="cartesian") "kartesischen" else "geodätischen"` Koordinatensystem liegt $P_3$ `r if(orientation=="cartesian" & quadrant<=2 | orientation=="geodetic" & quadrant>2) "**links**" else "**rechts**"` der Strecke $\overline{P_1 P_2}$.

### Berechnung
Die Lösung der Polaraufnahme mittels orientierter Wegbeschreibung hat zunächst folgende Form:
$$P_3=P_1+\frac{p}{s_3}(P_2-P_1)+\frac{h}{s_3}(P_2-P_1)^{\circ}$$
Da $\frac{p}{s_3}=\frac{\cot\alpha_1}{\cot\alpha_1+\cot\alpha_2}$ und $\frac{h}{s_3}=\frac{1}{\cot\alpha_1+\cot\alpha_2}$, kann man den Höhenabschnitt $p$, die Höhe $h$ und die Strecke $s_3$ durch Einsetzen aus der Gleichung entfernen und erhält nach Ausklammern:
$$P_3=P_1+\frac{1}{\cot\alpha_1+\cot\alpha_2}(\cot\alpha_1(P_2-P_1)+(P_2-P_1)^{\circ})$$


### Bestimmung der Koordinaten des Punktes $P_3$

Nun können mittels der Formel für die Polaraufnahme die Koordinaten des Punktes $P_3$ bestimmt werden.

```{r vorwaertsschnitt}
P3 <- vorwaertsschnitt_P3(P1=P1, P2=P2, alpha1=alpha1, alpha2=alpha2, angle_unit=angle_unit)
```

$$\begin{equation}
\begin{split}
P_3&=P_1+\frac{1}{\cot\alpha_1+\cot\alpha_2}(\cot\alpha_1(P_2-P_1)+(P_2-P_1)^{\circ})\\\\
&\approx\binom{`r format(P1[1])`}{`r format(P1[2])`}+\frac{1}{`r format(round(1/tan(umrechnenWinkel(alpha1, angle_unit, "rad")), 4))`+`r format(round(1/tan(umrechnenWinkel(alpha2, angle_unit, "rad")), 4))`}(`r format(round(1/tan(umrechnenWinkel(alpha1, angle_unit, "rad")), 4))`\binom{`r format(P2[1])`-`r format(P1[1])`}{`r format(P2[2])`-`r format(P1[2])`}+\binom{-(`r format(P2[2])`-`r format(P1[2])`)}{`r format(P2[1])`-`r format(P1[1])`})\\\\
&\approx\binom{`r format(round(P3[1],4))`}{`r format(round(P3[2],4))`}
\end{split}
\end{equation}$$

Der Punkt $P_3$ hat die x-Koordinate `r format(round(P3[1],4))` und die y-Koordinate `r format(round(P3[2],4))`.